臺灣板橋地方法院民事裁定　　　　　　　 100年度聲字第89號
聲　請　人
即第三人　　王紋瑄
　　　　　　梁玉妹
相　對　人　翔譽國際建設有限公司
法定代理人　張修清
上列當事人間聲請停止執行事件，本院裁定如下：
    主  文
聲請人王紋瑄供擔保新臺幣伍拾貳萬捌仟玖佰玖拾貳元後，本院
九十七年度執字第九六五六０號拆屋還地等強制執行事件中，關
於門牌號碼新北市三重區○○○路二０三巷十一號建物部份之執
行程序，於本院一００年度訴字第七０五號第三人異議之訴等事
件判決確定前應暫予執行。
聲請人梁玉妹供擔保新臺幣壹佰貳拾捌萬零柒佰拾柒元後，本院
九十七年度執字第九六五六０號拆屋還地等強制執行事件中，關
於門牌號碼新北市○○區○○街二０七巷三十四號建物部份之執
行程序，於本院一００年度訴字第七０五號第三人異議之訴等事
件判決確定前應暫予執行。
    理  由
一、按有回復原狀之聲請或提起再審或異議之訴，或對於和解為
    繼續審判之請求，或提起宣告調解無效之訴、撤銷調解之訴
    ，或對於許可強制執行之裁定提起抗告時，得為停止強制執
    行之裁定，強制執行法第18條第2 項定有明文。又法院依強
    制執行法第18條第2 項規定，定擔保金額而准許停止強制執
    行之裁定者，該項擔保係被供債權人因停止執行所受損害之
    賠償，其數額應依標的物停止執行後，債權人未能即時受償
    或利用該標的物所受之損害額，非以標的物之價值或其債權
    額為依據（最高法院86年度台抗字第442 號裁定參照）。
二、本件聲請人以其向本院提起第三人異議之訴為理由，聲請裁
    定停止本院97年度執字第96560 號拆屋還地等強制執行事件
    之強制執行程序。
三、本院調取該執行卷宗及100 年度訴字第705 號第三人異議之
    訴等卷宗審究後，認為聲請人之聲請為有理由，應予准許。
四、又相對人於本院97年度執字第96560 號強制執行事件中執行
    名義即本院84年度訴字第267 號、台灣高等法院87年度上字
    第111 號、最高法院88年度台上字第1859號民事確定判決以
    及本院84年度訴字第394 號、台灣高等法院85年度重上字第
    240 號、最高法院88年度台上字第1119號民事確定判決為執
    行名義，聲請拆屋還地。而聲請人王紋瑄主張其為門牌號碼
    新北市三重區○○○路203 巷11號建物（門牌整編前為新北
    市○○區○○路221-1 號）、面積0.0019公頃之所有權人；
    聲請人梁玉妹主張其為門牌號碼新北市○○區○○街207 巷
    34號（門牌整編前為新北市○○區○○路217 巷臨2 號）、
    面積0.0046公頃之所有權人，而相對人因本件停止執行事件
    可能遭受之損害，實係本案審理期間其所有系爭土地無法占
    有使用之損害，聲請人主張其所有建物占有系爭土地面積分
    別為19平方公尺、46平方公尺，是計算相對人可能遭受之損
    害，應以占用系爭土地面積19平方公尺、46平方公尺，以及
    99年1 月每平方公尺公告現值新臺幣（下同）64,250元為計
    算基準。再參酌土地法第105 條準用地97條之規定，按土地
    總價年利率10% 計算，復參酌司法院訂頒各級法院辦案期限
    實施要點之規定，第一、二、三審通常程序審判案件之期限
    分別為1 年4 月、2 年、1 年，共計4 年4 月，據此預估聲
    請人提起異議之訴而致相對人之執行可能延宕期間約為4 年
    4 月。基此，依上開標準計算結果，相對人因本件聲請人王
    紋瑄聲請停止執行事件可能遭受之損害為528,992 元（其計
    算式為：19 ×64250×10% ×（4 ＋4/12）＝528,992 ，小
    數點以下四捨五入) 。因聲請人梁玉妹聲請停止執行事件可
    能遭受之損害為1,280,717 元（其計算式為：46×64250 ×
    10% ×（4 ＋4/12）＝1,280,717 ，小數點以下四捨五入)
    。是本院認本件聲請人聲請停止強制執行應供擔保之金額以
    上開金額為相當，爰裁定如主文所示。
五、爰依強制執行法第18條第2項，裁定如主文。
中    華    民    國   100    年    4     月    22    日
                  民事第二庭    法  官  連育群
以上正本證明與原本無異
如不服本裁定應於送達後10日內向本院提出抗告狀，並應繳納抗
告裁判費新臺幣1,000元整。
中    華    民    國   100    年    4     月    22    日
                                書記官  溫婷雅